【裁判字號】    97,抗,135
【裁判日期】    971022
【裁判案由】    本票裁定強制執行
【裁判全文】
臺灣臺南地方法院民事裁定               97年度抗字第135號
抗  告  人    聯宗光電科技股份有限公司
                        統一編.
兼法定代理人  甲○○
相  對  人    合作金庫商業銀行股份有限公司
法定代理人    乙○○
上列抗告人因與相對人合作金庫商業銀行股份有限公司間本票裁
定強制執行事件，對於中華民國97年8月1日本院97年度司票字第
2584號民事裁定提起抗告，本院裁定如下：
    主  文
抗告駁回。
抗告程序費用新台幣壹仟元由抗告人連帶負擔。
    理  由
一、按執票人向本票發票人行使追索權時，得聲請法院裁定後強
    制執行，票據法第123條定有明文。又按本票上雖有免除作
    成拒絕證書之記載，執票人仍應於所定期限內，為付款之提
    示，但對於執票人主張未為提示者，應負舉證之責。此觀同
    法第124條準用第95條規定即明。
二、本件相對人主張：伊執有抗告人為發票人，如原裁定所示之
    本票1紙（下稱系爭本票），並免除作成拒絕證書，詎屆期
    提示未獲付款，依票據法第123條聲請裁定許可強制執行等
    情，已據提出系爭本票1紙為證，原裁定予以准許，即無不
    合。
三、抗告意旨略以：系爭本票雖有免除作成拒絕證書之記載，惟
    相對人於行使追索權之前，仍應執系爭本票向抗告人為付款
    之提示。惟相對人並未在行使系爭本票追索權前，先執系爭
    本票向抗告人為付款之提示，且卷內亦無提及相對人有為催
    討之證據，則相對人徒託空言，不足採信。為此，請求廢棄
    原裁定，駁回相對人於原審之聲請等語。經查：執票人執有
    經發票人記載免除作成拒絕證書之本票，對發票人行使追索
    權時，固應於法定期限向發票人為付款之提示。惟系爭本票
    既已經發票人載明免除作成拒絕證書，揆諸首開說明，自應
    由抗告人就執票人即相對人未為提示之事實，負舉證之責任
    。然抗告人並未舉證以實其說，僅空言抗辯相對人未為付款
    之提示，要非可採。從而，原審為許可強制執行之裁定，並
    無違誤。抗告意旨指摘原裁定不當，求為廢棄，為無理由，
    應予駁回。
四、據上論結，本件抗告為無理由，依非訟事件法第46條、第21
    條第2項、第23條、第24條第1項，民事訴訟法第495條之1第
    1 項、第449條第1項、第85條第2項，裁定如主文。
中    華    民    國    97    年    10    月    22    日
                      民事第三庭    法  官  張季芬
以上正本係照原本作成。
如不服本裁定，僅得於收受本裁定正本送達後10日內，以適用法
規顯有錯誤為理由，向本院提出再抗告狀並附具抗告理由，（須
附繕本一份及繳納再抗告裁判費新台幣1,000元），經本院許可
後始可再抗告。
中    華    民    國    97    年    10    月    22    日
                                    書記官  顏惠華


司法院資訊處製作；財團法人民間司法改革基金會備份。
